【裁判字號】    99,竹簡,19
【裁判日期】    990226
【裁判案由】    清償債務
【裁判全文】
臺灣新竹地方法院民事判決              99年度竹簡字第19號
原      告  國泰世華商業銀行股份有限公司
法定代理人  甲○○
訴訟代理人  丙○○
被      告  乙○○
上列當事人間清償債務事件，本院於民國99年2月11日辯論終結
，判決如下：
    主  文
被告應給付原告新臺幣貳拾玖萬玖仟佰玖拾柒元，及其中新臺
幣貳拾捌萬玖仟貳佰壹拾元自民國九十八年十一月十四日起至清
償日止，按年息百分之十九點七計算之利息。
訴訟費用由被告負擔。
本判決得假執行。
    事實及理由
壹、程序方面：
    按當事人得以合意定第一審管轄法院。依第24條之合意管轄
    ，如當事人之一造為法人或商人，依其預定用於同類契約之
    條款而成立，按其情形顯失公平者，他造於為本案之言詞辯
    論前，得聲請移送於其管轄法院。民事訴訟法第24條第 1項
    前段、第28條第2 項前段分別定有明文。本件依據原告所提
    出之信用卡約定契約書第26條約定，雙方合意以臺灣臺北地
    方法院為第一審管轄法院，有該契約在卷可按，惟原告所出
    之信用卡申請書，其當事人欄僅有債務人簽章，並無原告公
    司及其法定代理人簽章，尚難認係兩造之合意，業經臺灣臺
    北地方法院裁定移送本院，依上開說明，本院對本件訴訟自
    有管轄權，合先敘明。
貳、實體方面：
一、原告主張：
(一)、台灣第一信託投資股份有限公司於民國87年7 月20日變更為
    匯通商業銀行股份有限公司，於91年6 月3 日在更名為國泰
    商業銀行股份有限公司。又國泰商業銀行股份有限公司於92
    年6 月26日經財政部核准正式與世華聯合商業銀行股份有限
    公司合併，國泰商業銀行股份有限公司為消滅銀行，世華聯
    合銀行股份有限公司為存續銀行，世華聯合銀行股份有限公
    司並於92年10月27日經經濟部核准登記正式更名為國泰世華
    商業銀行股份有限公司，原國泰商業銀行股份有限公司及原
    世華聯合商業銀行股份有限公司之權利義務關係由合併後存
    續並更名之國泰世華商業銀行股份有限公司依公司法第75條
    規定概括承受。
(二)、緣被告於92年9月26日、94年6月23日向原告申請辦理信用卡
    ，與原告訂立信用卡申請書及約定條款，依上開條款約定，
    被告得於原告之特約商店記帳消費，但被告應依原告寄發之
    信用卡消費交易明細暨繳款通知書所指定之繳款截止日前及
    方式繳款，或得選擇循環信用方式彈性付款，繳納每月最低
    應繳金額，倘被告有遲延繳款或其他違約情事，依前開約定
    條款第15、21、22條之約定，被告即喪失期限利益，應一次
    全數清償，如逾期未付，亦應自各筆帳款入帳日起，按年息
    百分之19.7計算遲延利息，迄至98年11月13日止，帳款尚欠
    29萬9397元，未為清償，依據兩造前開信用卡契約約定條款
    之約定，被告業已喪失期限利益，應負全部清償之責，然屢
    經催討仍不獲清償，為此依消費借貸及兩造信用卡契約之法
    律關係提起本件訴訟，請求被告如數清償等語。並聲明：如
    主文所示。
二、被告則以：被告確實有簽立上開信用卡契約及積欠上述款項
    ，惟其所有之房屋、不動產業遭原告假扣押，無法變賣，雖
    希望還款，惟於房屋變賣前希望每月還款可低一點。等語置
    辯，並聲明：原告之訴駁回。
三、法院之判斷：
（一）原告主張之上開事實，業據其提出與其所述相符之財政部
      函、公司變更登記表、信用卡消費帳款債權明細報表、信
      用卡申請書、約定條款、信用卡對帳單、歷史消費明細表
      等件為證，且為被告到庭所不否認，堪認原告之主張為真
      。至被告雖辯稱希望得以分期清償等語，然原告之請求均
      係依兩造所訂契約而為，本於私法自治、契約自由之原則
      ，自應予以尊重，難認原告本件之請求有何不妥之情形。
      則被告前開所辯即非足取。
（二）從而，原告依消費借貸及兩造間信用卡契約之法律關係，
      訴請被告給付如主文所示之金額及利息，即無不合，應予
      准許。
（三）本件係屬民事訴訟法第427條第1項適用簡易程序所為被告
      敗訴之判決，爰依職權宣告假執行。
四、據上論結，本件原告之訴為有理由，依民事訴訟法第436條
    第2 項、第78條、第389 條第1 項第3 款，判決如主文。
中    華    民    國    99    年    2     月    26    日
                  民事第一庭    法      官  許翠玲
以上正本係照原本作成。
如對本判決上訴，須於判決送達後20日內向本院提出上訴狀。
中    華    民    國    99    年    2     月    26    日
                                書記官  陳思璟

司法院資訊處製作；財團法人民間司法改革基金會備份。
